---
title: "Case Calina"

author: "Roger Gregório Marcondes"


document class: article
header-includes:
- \usepackage[T1]{fontenc}
- \usepackage[utf8]{inputenc}  
- \usepackage{amsmath}
- \usepackage{setspace}\singlespacing
- \usepackage{float}
- \usepackage{graphicx}
- \usepackage{multirow}
output: 
  pdf_document: default
  word_document: default
fig_width: 10
fontsize: 12pt
geometry: margin=0.75in
fig_height: 6
classoption: a4paper
---

\newpage

```{r setup, include=FALSE}
knitr::opts_chunk$set(echo = TRUE)
knitr::opts_chunk$set(warning = FALSE)
```

```{r eval=TRUE, echo=FALSE}
# limpando os dados
rm(list=ls(all.names = T))

```

Abaixo as instruções do case:

Em uma agência de Marketing Digital uma das épocas mais importante para o ramo de ecommerce é a "Black Friday", período sazonal em que muitos dos clientes se planejam com promoções e ações através das mídias pagas para chamar a atenção dos usuários. Pensando nessa data muito especial, um cliente da Calina solicitou uma análise para prevermos qual será a receita da Black Friday de 2020. 

O banco de dados enviado contém dados de 3 mídias em que o cliente investe (Mídia A, B e C) e o total da receita gerada no site por semana, desde a primeira semana de 2018 até a última semana de outubro de 2020. 

Para responder ao cliente análise o banco de dados, crie um modelo teste e um modelo final que deve prever as próximas 4 semanas, respectivas ao mês de novembro de 2020 (a última semana é a semana da Black Friday).

```{r}
# Leitura dos dados
library(readxl)
CienciadeDados <- read_excel("C:/Users/will_/Documents/roger/CienciadeDados.xlsx", 
    col_types = c("date", "numeric", "numeric", 
        "numeric", "numeric"))
head(CienciadeDados, 6)
```
Vamos eliminar a variável “Week” e visualizar a estrutura das colunas restantes que utilizaremos para o modelo.

```{r}
cols <- c(colnames(CienciadeDados[-1]))
CienciadeDados <- CienciadeDados[,cols]
str(CienciadeDados)
```


```{r}
# Análise descritiva dos dados
library(psych)
headTail(CienciadeDados)
summary(CienciadeDados)
```


```{r}
# Lendo os dados do ano 2018
library(readxl)
X2018 <- read_excel("C:/Users/will_/Documents/roger/2018.xltx", col_types = c("numeric", 
    "numeric", "numeric", "numeric"))
head(X2018, 6)

# Análise descritiva dos dados
library(psych)
headTail(X2018)
str(X2018)
summary(X2018)

par(mfrow = c(1,3))

# Histograma da variável Mídia A em relação a receita gerada no site por semana em 2018

hist(x = X2018$A, xlab = "Mídia A", ylab = "Frequência", col = "red")

# Histograma da variável Mídia B em relação a receita gerada no site por semana

hist(x = X2018$B, xlab = "Mídia B", ylab = "Frequência", col = "red")

# Histograma da variável Mídia C em relação a receita gerada no site por semana

hist(x = X2018$C, xlab = "Mídia C", ylab = "Frequência", col = "red")

boxplot(X2018$A, X2018$B, X2018$C, names = c('Mídia A', 'Mídia B', 'Mídia C'), 
        col = c('gray', 'red', 'blue'), main = 'Boxplot')





```





```{r}
# Lendo os dados do ano 2019

X2019 <- read_excel("C:/Users/will_/Documents/roger/2019.xltx", col_types = c("numeric", 
    "numeric", "numeric", "numeric"))
head(X2019, 6)

library(psych)
headTail(X2019)
str(X2019)
summary(X2019)

par(mfrow = c(1,3))

# Histograma da variável Mídia A em relação a receita gerada no site por semana em 2018

hist(x = X2019$A, xlab = "Mídia A", ylab = "Frequência", col = "red")

# Histograma da variável Mídia B em relação a receita gerada no site por semana
hist(x = X2019$B, xlab = "Mídia B", ylab = "Frequência", col = "red")

# Histograma da variável Mídia C em relação a receita gerada no site por semana
hist(x = X2019$C, xlab = "Mídia C", ylab = "Frequência", col = "red")



boxplot(X2019$A, X2019$B, X2019$C, names = c('Mídia A', 'Mídia B', 'Mídia C'), 
        col = c('gray', 'red', 'blue'), main = 'Boxplot')

```

```{r}

# Lendo os dados do ano 2020
X2020 <- read_excel("C:/Users/will_/Documents/roger/2020.xltx", col_types = c("numeric", 
    "numeric", "numeric", "numeric"))
head(X2020, 6)

library(psych)
headTail(X2020)
str(X2020)
summary(X2020)

par(mfrow = c(1,3))

# Histograma da variável Mídia A em relação a receita gerada no site por semana em 2018

hist(x = X2020$A, xlab = "Mídia A", ylab = "Frequência", col = "red")

# Histograma da variável Mídia B em relação a receita gerada no site por semana
hist(x = X2020$B, xlab = "Mídia B", ylab = "Frequência", col = "red")

# Histograma da variável Mídia C em relação a receita gerada no site por semana
hist(x = X2020$C, xlab = "Mídia C", ylab = "Frequência", col = "red")

boxplot(X2020$A, X2020$B, X2020$C, names = c('Mídia A', 'Mídia B', 'Mídia C'), 
        col = c('gray', 'red', 'blue'), main = 'Boxplot')
```


Análise de Regressão

```{r}
# Criação do Modelo

modelo <- lm(CienciadeDados$Receita ~ CienciadeDados$A + CienciadeDados$B + CienciadeDados$C, data = CienciadeDados)

# Resumo do modelo:
summary(modelo)

# Método Stepwise
step(modelo, direction = "both")
# Método backward
step(modelo, direction = "backward")
# Método forward
step(modelo, direction = "forward")

# Criação do Modelo

modelo1 <- lm(CienciadeDados$Receita ~ CienciadeDados$A  + CienciadeDados$C, data = CienciadeDados)

# Resumo do modelo:
summary(modelo1)
```



```{r}
# Avaliação do Modelo
# 1 - Significância
anova(modelo1)

# Linearidade
cor(CienciadeDados)
pairs(CienciadeDados, col = 2, pch = 19)

#Homocedasticidade dos resíduos

plot(rstudent(modelo1) ~ fitted(modelo1), pch = 19)
# abline(h = 0, lty = 2, col = "red")

plot(x = CienciadeDados$A,y = CienciadeDados$Receita, col = 'gray',pch = 19,
     xlab = 'Mídia A ', ylab = "Resíduos")

plot(x = CienciadeDados$C,y = CienciadeDados$Receita, col = 'gray',pch = 19,
     xlab = 'Mídia C ', ylab = "Resíduos")

# Normalidade dos Resíduos

hist(x = modelo1$residuals, col = 'gray', xlab = 'Resíduos', ylab = 'Densidade de Probabilidade',
     probability = TRUE) 

#lines(density(modelo1$residuals))

shapiro.test(modelo1$residuals)
```
Séries Temporais


```{r}
library(forecast)
library(lmtest)
library(nortest)
CienciadeDadosR<- ts(CienciadeDados[,4])
plot.ts(CienciadeDadosR,main="Receita") 


```

